---
title: "Título de tu presentación"
subtitle: "⚔<br/>usando xaringan"
author: "Tu nombre"
institute: "Latin R 2021"
date: "10-12 de noviembre de 2021"
output:
  xaringan::moon_reader:
    css: ["latinR.css"]
    self_contained: true
    lib_dir: libs
    nature:
      ratio: '16:9'
---

# Header 1

Agrega algo de texto aquí

## Header 2

Agrega algo de texto aquí

### Header 3

```{r}
# Agrega tu código
seq(1:5)
```
---

class: chapter-slide

# Capítulo nuevo

---

## Crea algunas gráficas

Recomendamos usar el paquete [viridis](https://cran.r-project.org/web/packages/viridis/vignettes/intro-to-viridis.html) para crear gráficas amigables con las personas con daltonismo. 

Veamos cómo lucen algunas gráficas con diversos tipos de dificultades visuales usando [colorblindr](https://github.com/clauswilke/colorblindr):

```{r, echo=FALSE, message=FALSE}
library(datos)
library(ggplot2)
library(colorblindr)
library(viridis)
```

---
class: middle, center

```{r,echo=FALSE,warning=FALSE,message=FALSE,fig.show="hold",out.width="50%",fig.alt= "Se muestran gráficas de densidad con los datos de la masa corporal de pinguinos de las especies Adelie, Chinstrap y Gentoo del conjunto de datos pinguinos del paquete en español datos, separados por color de acuerdo con la especie, usando la escala de color automática de ggplot2. En la columna izquierda se están utilizando los colores rosa, verde y azul. En la columna derecha se muestra la simulación de cómo se vería la gráfica de la izquierda considerando cuatro deficiencias visuales: Deutanomalía,Protanomalía, Tritanomalía y Desaturado."}
fig <- ggplot(pinguinos, aes(masa_corporal_g, fill = especie)) + 
  geom_density(alpha = 0.7) + 
  theme_bw(base_size = 30) + 
  theme(legend.position = c(0.8, 0.89),
        legend.margin = margin(),
        legend.title = element_blank()) 

fig
cvd_grid(ggplot(pinguinos, aes(masa_corporal_g, fill = especie)) + 
           geom_density(alpha = 0.7) +  
           theme_bw(base_size = 18) +
           theme(legend.position = c(0.7, 0.85),
                 legend.margin = margin(),
                 legend.title = element_blank(),
                 legend.text = element_text(size = 12),
                 legend.key.size = unit(8,'points')) 
)

```


---

Ahora usemos colores más amigables con scale_fill_viridis()

```{r,echo=FALSE,warning=FALSE,message=FALSE,fig.show="hold",out.width="50%",fig.alt="Se muestran gráficas de densidad con los datos de la masa corporal de pinguinos de las especies Adelie, Chinstrap y Gentoo del conjunto de datos pinguinos del paquete en español datos separados por color de acuerdo con la especie, con ayuda de la escala viridis. En la columna izquierda se están utilizando los colores morado, esmeralda y amarillo. En la columna derecha se muestra la simulación de cómo se vería la gráfica de la izquierda considerando cuatro deficiencias visuales: Deutanomalía,Protanomalía, Tritanomalía y Desaturado."}
fig2 <- ggplot(pinguinos, aes(masa_corporal_g, fill = especie)) + 
  geom_density(alpha = 0.7) + 
  theme_bw(base_size = 30) + 
  theme(legend.position = c(0.8, 0.89),
        legend.margin = margin(),
        legend.title = element_blank()) +
  scale_fill_viridis(discrete = TRUE)

fig2
cvd_grid(ggplot(pinguinos, aes(masa_corporal_g, fill = especie)) + 
           geom_density(alpha = 0.7) +  
           theme_bw(base_size = 18) +
           theme(legend.position = c(0.7, 0.85),
                 legend.margin = margin(),
                 legend.title = element_blank(),
                 legend.text = element_text(size = 12),
                 legend.key.size = unit(8,'points')) + 
           scale_fill_viridis(discrete = TRUE) 
)
```

---

# Alt-text

Recuerda agregar texto alternativo a tus figuras, describiendo los elementos que contienen y el mensaje que deseas transmitir con ellas.

Puedes usar la opción fig.alt del chunk de R para agregar el texto alternativo.
